臺灣桃園地方法院刑事判決　　　　　　　 100年度訴字第54號
公　訴　人　臺灣桃園地方法院檢察署檢察官
被　　　告　歐建興
指定辯護人　本院公設辯護人彭詩雯
上列被告因違反槍砲彈藥刀械管制條例案件，經檢察官提起公訴
（99年度偵字第30535 號），本院判決如下：
    主  文
歐建興未經許可，持有可發射子彈具有殺傷力之改造手槍，處有
期徒刑貳年，併科罰金新臺幣伍萬元，罰金如易服勞役，以新臺
幣壹仟元折算壹日，扣案如附表所示之物，沒收之。
    事  實
一、歐建興明知可發射子彈具有殺傷力之手槍為槍砲彈藥刀械管
    制條例所管制之物品，非經中央主管機關許可，不得持有，
    竟於民國88年間某日，基於非法持有具有殺傷力改造手槍之
    犯意，自某真實姓名年籍不詳之成年男子何智全（音譯）處
    ，收受可發射子彈具有殺傷力之仿WALTHER 廠P99 型半自動
    手槍製造之改造手槍1 支（槍枝管制編號：0000000000號，
    含彈匣一個）後，置放於彰化縣溪湖鎮某不詳地點，而未經
    許可持有之，其後於98年間，歐建興因細故遭人毆傷，乃將
    上揭槍枝取出攜帶，以作為防身之用。嗣於99年11月1 日晚
    間8 時40分許，在桃園縣大園鄉臺61線29公里處，歐建興因
    騎乘車牌號碼RJE-832 號機車逆向行使，而遭警攔查，其於
    有偵查犯罪職權之公務員發覺其持有前揭改造手槍1 支之犯
    行前，即坦承其隨身攜帶之背包內有違禁物，並同意警方搜
    索其隨身背包後，經警當場查扣上開改造手槍1 支及第二級
    毒品安非他命1 小包、安非他命吸食器1 組（施用毒品部分
    ，由臺灣桃園地方法院檢察署另案偵辦中），進而查悉上情
    。
二、案經桃園縣政府警察局大園分局報請臺灣桃園地方法院檢察
    署檢察官偵查起訴。
    理  由
一、證據能力方面：
    按被告以外之人於審判外之言詞或書面陳述，除法律有規定
    者外，不得作為證據，刑事訴訟法第159 條第1 項固定有明
    文；惟被告以外之人於審判外之陳述，雖不符同法第159 條
    之1 至159 條之4 之規定，而經當事人於審判程序同意作為
    證據，法院審酌該言詞陳述或書面陳述作成時之情況，認為
    適當者，亦得為證據。又當事人、代理人或辯護人於法院調
    查證據時，知有第159 條第1 項不得為證據之情形，而未於
    言詞辯論終結前聲明異議者，視為有前項之同意，同法第15
    9 條之5 亦定有明文。另鑑於採用傳聞證據排除法則之重要
    理由之一，係因傳聞證據未經當事人之反詰問予以覈實，若
    當事人願放棄對原供述人之反對詰問時，原則上即可承認該
    傳聞證據之證據能力。經查，本件公訴人、被告歐建興及其
    辯護人就本件後引之各項人證及書證，迄於言詞辯論終結前
    均未聲明異議，而本院審酌此部分證據均無違法取證及證明
    力明顯過低之瑕疵，亦認以之作為證據為適當，故依諸上開
    規定及說明，認此部分證據均具有證據能力。
二、事實認定方面：
    訊據被告歐建興對於上開犯罪事實坦承不諱，且有桃園縣政
    府警察局大園分局搜索扣押筆錄、扣押物品目錄表、桃園縣
    政府警察局槍枝初步檢視照片4 張及現場照片4 張等件在卷
    可稽（見偵查卷第13頁至第16頁、第20頁、第25頁至第26頁
    ）。此外，扣案如附表所示之槍枝經送內政部警政署刑事警
    察局鑑定結果，附表所示槍枝1 支，認係仿造槍，由仿德國
    WALTHER 廠P99 型口徑9MM 半自動手槍製造槍枝，槍上具02
    0526、020137等字樣，槍管內具6 條右旋來復線，經操作檢
    視，槍身與滑套密合度不佳，惟仍可以外力輔助固定，可供
    擊發同口徑制式子彈使用，認具殺傷力，此有該局99年12月
    3 日刑鑑字第0990155956號槍彈鑑定書在卷可按（見偵查卷
    第47頁至第48頁）。是被告具任意性之自白堪認與事實相符
    ，本件事證明確，被告犯行堪予認定，應依法論科。
三、論罪科刑方面：
(一)、按持有槍砲為長時間之繼續，乃行為之繼續而非狀態之繼續
    ，故如未受允准，持有槍砲而無正當理由之行為持續長時間
    ，於終止持有前，均在其犯罪行為實施中。其間法律縱有變
    更，其行為既繼續實施至新法施行以後，即與犯罪後法律有
    變更之情形不同，不生新舊法比較適用之問題（最高法院75
    年台上字第3370號、95年度台上字第3461號判決要旨參照）
    。查本件被告自88年間某日起無故持有如附表所示之槍枝，
    其時間雖係在槍砲彈藥刀械管制條例第7 條及同法第12條於
    97年11月26日修正公布施行前，與刑法於95年7 月1 日修正
    公布施行前，然其持有之行為繼續至99年11月1 日遭查獲時
    止，已在上揭槍砲彈藥刀械管制條例與刑法修正公布施行後
    ，揆諸上開說明，應直接適用新法之規定，合先敘明。
(二)、核被告所為，係犯槍砲彈藥刀械管制條例第8 條第4 項之未
    經許可持有可發射子彈具有殺傷力之改造手槍罪。查被告係
    因騎乘機車逆向行駛之行政違規遭警盤查，復經員警李謦男
    查驗被告身分後，尚未有確切之根據可合理懷疑被告持有前
    揭改造手槍1 支之犯行前，即主動坦承其所攜帶之黑色背包
    中裝有「可想像得到的各種違禁品」，並同意員警搜索該黑
    色背包，嗣由員警扣得如附表所示之槍枝帶回查驗等情，業
    經查獲員警李謦男於本院審理時證述屬實（見本院訴字卷第
    31頁至第32頁背面），是被告於持有可發射子彈具有殺傷力
    之改造手槍之犯行遭有偵查犯罪權限之公務員知悉前，即主
    動自首其持有各種違禁物，並同意警方搜索其隨身攜帶之背
    包以讓警員扣得被告持有之槍枝帶回查驗一節，符合自首之
    規定，應依刑法第62條前段，減輕其刑。又本件被告經警詢
    問袋內裝有何物時，雖主動供述持有違禁物，並同意警方搜
    索，惟當時係由警方將被告持有之上揭槍枝扣案並帶回鑑驗
    ，被告於查獲之時並未向警方表示欲報繳所持有之槍枝之意
    ，顯無主動報繳槍枝之意思，自難認符合槍砲彈藥刀械管制
    條例第18條第1 項之規定，附此敘明。爰審酌被告未經許可
    ，竟任意持有具有殺傷力之改造手槍1 枝，且持有該槍之時
    間甚長，又其遭查獲時隨身攜帶該具殺傷力之改造手槍，對
    他人生命、身體、安全造成威脅，並對社會治安足以造成重
    大影響，惡性非輕，惟量及其持有改造手槍後，尚未持之為
    犯罪工具，及犯罪後坦承犯行，態度良好等一切情狀，量處
    如主文所示之刑，並依刑法第42條第3 項前段規定，就併科
    罰金部分諭知易服勞役之折算標準，以示懲儆。扣案如附表
    所示之槍枝，業經鑑定具有殺傷力，已詳如前述，自屬違禁
    物，不問屬於犯罪行為人與否，應依刑法第38條第1 項第1
    款之規定宣告沒收。又扣案之及第二級毒品安非他命1 小包
    、安非他命吸食器1 組，與本案並無關連，且被告此部分涉
    嫌違反毒品危害防制條例，業經臺灣桃園地方法院檢察署檢
    察官另案偵查中，爰均不予宣告沒收，併此敘明。
據上論斷，應依刑事訴訟法第299 條第1 項前段，槍砲彈藥刀械
管制條例第8 條第4 項，刑法第11條前段、第62條前段、第42條
第3 項、第38條第1 項第1 款，判決如主文。
本案經檢察官戴瑞麒到庭執行職務
中    華    民    國   100    年    5     月     3    日
                      臺灣桃園地方法院刑事第四庭
                          審判長法  官  張淑華
                                法  官  林宜靜
                                法  官  張宇葭

附表：
┌────────┬─────────────────┬─────┐
│扣案物品        │鑑定結果                          │備註      │
├────────┼─────────────────┼─────┤
│手槍1 枝（含彈匣│係仿造槍，由仿德國WALTHER 廠P99 型│屬違禁物，│
│1個 ，槍枝管制編│口徑9MM 半自動手槍製造槍枝，槍上具│應依刑法第│
│號0000000000號）│020526、020137等字樣，槍管內具6 條│38條第1項 │
│                │右旋來復線，經操作檢視，槍身與滑套│第1 款之規│
│                │密合度不佳，惟仍可以外力輔助固定，│定宣告沒收│
│                │可供擊發同口徑制式子彈使用，認具殺│。        │
│                │傷力。                            │          │
│                │                                  │          │
└────────┴─────────────────┴─────┘
以上正本證明與原本無異。
如不服本判決，應於判決送達後10日內，向本院提出上訴狀。
                                書記官 高  平
中    華    民    國   100    年    5     月    3     日